臺灣新竹地方法院民事裁定　　　　　 100年度司財管字第25號
聲　請　人　臺灣新光商業銀行股份有限公司
法定代理人　李增昌
代　理　人　吳家復
上列聲請人聲請對被繼承人魏柔木選任遺產管理人事件，本院裁
定如下：
    主  文
選任張蔚誠會計師為被繼承人魏柔木（男、民國○○年○ 月○○日生
、100 年5 月20日死亡、身分證統一編號：Ｚ000000000號、生前
最後住所：新竹市○區○○里○ 鄰○○路276 巷6 號3 樓）之遺
產管理人。
准對被繼承人魏柔木之繼承人為承認繼承之公示催告。
被繼承人魏柔木之繼承人，應自本公示催告最後登載公報、新聞
紙或其他相類之傳播工具之日起，捌個月內承認繼承；上述期限
屆滿，無繼承人承認繼承時，被繼承人魏柔木之遺產於清償債權
，並交付遺贈物後，如有賸餘，即歸屬國庫。
聲請人應於收受本裁定之日起貳月內，將本裁定登載於公報、新
聞紙或其他相類之傳播工具，並將登載證據檢送本院，逾期視為
撤回公示催告之聲請。
聲請程序費用新臺幣壹仟元由被繼承人魏柔木之遺產負擔。
    理  由
一、本件聲請意旨略以：聲請人與被繼承人魏柔木間之裁定拍賣
    抵押物事件，詎被繼承人魏柔木於民國100 年5 月20日死亡
    ，依民法第1147條規定，繼承業已開始，其名下遺有財產，
    法定繼承人均已拋棄繼承，聲請人為被繼承人魏柔木之債權
    人，且就本案有利害關係，爰依法聲請選任被繼承人魏柔木
    之遺產管理人等語，並提出本院100 年度司拍字第102 號裁
    定影本、除戶戶籍謄本、繼承系統表、本院家事法庭函文各
    1 份為證。
二、按繼承開始時，繼承人之有無不明者，由親屬會議於1 個月
    內選定遺產管理人，並將繼承開始及選定遺產管理人之事由
    ，向法院報明。親屬會議依前條規定為報明後，法院應依公
    示催告程序，定6 個月以上之期限，公告繼承人，命其於期
    限內承認繼承。無親屬會議或親屬會議未於前條所定期限內
    選定遺產管理人者，利害關係人或檢察官，得聲請法院選任
    遺產管理人，並由法院依前項規定為公示催告。民法第1177
    條、第1178條分別定有明文。又先順序繼承人均拋棄其繼承
    權時，由次順序之繼承人繼承。其次順序繼承人有無不明或
    第四順序之繼承人均拋棄其繼承權者，準用關於無人承認繼
    承之規定，民法第1176條第6 項亦定有明文。末按遺產管理
    人之設，旨在管理保存及清算遺產，以免遺產散失，是以遺
    產管理人具有相當之公益色彩；另選任遺產管理人，除慮及
    管理遺產之公平性外，尚須考慮其適切性，亦即可對其遺產
    、遺債之情形瞭解較深，或具法律、會計等專業能力，復與
    遺債債權人無利害共同關係而得忠誠處理者，優先選任為宜
    。
三、經查：聲請人主張其為被繼承人之債權人，被繼承人死亡後
    ，其所有繼承人均已拋棄繼承，而其親屬會議未於法定期間
    內選定遺產管理人等事實，除據聲請人提出前揭書證附卷可
    稽外，並經本院調取本院100 年度司繼字第523 號及第525
    號拋棄繼承事件卷宗核閱屬實，自堪信為真實，從而聲請人
    聲請選任被繼承人之遺產管理人，揆諸前揭法條規定，為有
    理由，應予准許。其次，經本院通知被繼承人之女魏語岑到
    院表達意見，其表示各繼承人均已拋棄繼承，且均無意願擔
    任遺產管理人等語。是本件各順位法定繼承人皆已拋棄繼承
    ，且均不願擔任本件遺產管理人，又本院依職權函詢社團法
    人臺灣省會計師公會推薦有意願擔任遺產管理人職務之會計
    師，經該會以函覆本院參考會計師名單，張蔚誠會計師為該
    會計師公會所提供之會計師，茲審酌會計師對會計學有專精
    ，持有具高度公信力之專門職業技術執照，對於遺產管理事
    件應較熟稔，較能積極有效地發揮遺產之最大效益，亦較可
    避免債權人債權追索困難之缺失，爰選任張蔚誠會計師為被
    繼承人魏柔木之遺產管理人，併依民法第1178條第2 項規定
    為承認繼承之公示催告。
四、依非訟事件法第157 條，裁定如主文。
五、如對本裁定抗告須於裁定送達後10日內向本院提出抗告狀，
    並繳納抗告裁判費新台幣1,000 元。
中    華    民    國   100    年    12    月    28    日
                  家事法庭司法事務官  王毓慈